# 请教陈版上级拨入资金的报表列示问题？

提问人：hsj20082857 时间：2015-08-04 11:23:50
陈版您好： 某企业下设非独立法人的医院，企业向医院拨入资金时，医院通过“上级拨入资金”科目核算，请问站在医院单体报表的角度，上级拨入资金放在哪里列示合适？ 目前医院放在报表实收资本。

回答人：chenyiwei
建议在医院单体报表中自行增设该权益项目用于反映这部分上级拨入资金。非法人单位不可能有实收资本。